【裁判字號】    91,易,1474
【裁判日期】    920304
【裁判案由】    偽造文書
【裁判全文】
臺灣臺北地方法院刑事判決                        九十一年度易字第一四七四號
    公  訴  人  臺灣臺北地方法院檢察署檢察官
    被      告  甲○○
右列被告因偽造文書案件，經檢察官聲請簡易判決處刑（九十一年度偵字第一０八五
號），本院刑事庭認為不宜以簡易判決處刑，移
如左：
    主  文
甲○○行使偽造私文書，足以生損害於公眾及他人，累犯，處有期徒刑陸月，如易科
罰金，以參佰元折算壹日。
如附表所示偽造之「王德權」簽名、指印，均沒收。
    事  實
一、甲○○於民國八十四年間因偽造文書案件、違反麻醉藥品管理條例案件，經臺灣
    士林地方法院分別判處有期徒刑一年、六月確定，並經臺灣士林地方法院合併定
    執行刑有期徒刑一年四月確定，於八十七年一月十二日假釋出監，於同年四月十
    九日假釋期滿執行完畢（構成累犯）。仍不知悔改，於九十年七月八日凌晨零時
    三十分許，在臺北市○○○路○段七五巷口，因騎乘乙○○申報失竊之車號ＡＴ
    Ｌ〡四五０號重型機車為警查獲（涉嫌竊盜部分，業經檢察官為不起訴處分），
    詎甲○○因另案通緝中，基於逃避追訴及刑罰之同一目的，竟冒用其兄王德權名
    義受訊，於同日凌晨零時四十五分許，在臺北市政府警察局大安分局（下稱大安
    分局）和平東路派出所製作筆錄時，接續於偵訊（調查）筆錄、王德權口卡片、
    大安分局和平東路派出所逮捕人犯時間管制表、大安分局逮捕通知書、大安分局
    詢問犯罪嫌疑人夜間偵訊同意書、大安分局於詢問犯罪嫌疑人前告知事項上偽造
    王德權之簽名，並按捺其指印於上，表示係王德權之指印，且冒用王德權名義按
    捺指紋卡（詳細偽造王德權簽名、指印之數量如附表所示）。其中於大安分局逮
    捕通知書、犯罪嫌疑人夜間偵訊同意書上偽造王德權簽名及指印，係表示已收受
    該通知及同意於夜間接受訊問之意思而偽造該私文書，偽造完成後，並交付予員
    警收執存卷而行使之；復基於上開同一目的，於同日中午十二時二十分許，在臺
    灣臺北地方法院檢察署冒用王德權名義受訊，接續於訊問筆錄上偽造王德權之簽
    名（偽造簽名數量如附表所示），均足以生損害於司法調查之正確性及王德權。
二、案經臺灣臺北地方法院檢察署檢察官自動檢舉後偵查起訴。
    理  由
一、訊據被告甲○○對於右揭事實坦承不諱，並據證人王德權證述在卷，復有內政部
    警政署刑事警察局鑑驗書、偵訊（調查）筆錄、王德權口卡片、大安分局和平東
    路派出所逮捕人犯時間管制表、大安分局逮捕通知書、大安分局詢問犯罪嫌疑人
    夜間偵訊同意書、大安分局於詢問犯罪嫌疑人前告知事項、指紋卡及臺灣臺北地
    方法院檢察署訊問筆錄附卷可稽，是本件事證已臻明確，被告犯行洵堪認定，應
    依法論科。
二、按被告在大安分局逮捕通知書之收受通知欄及夜間偵訊同意書之同意人欄上偽造
    王德權之署名、指印於其上，上開文書之內容即係分別表示本人已收受該通知及
    同意於夜間接受訊問之意思，其交付予員警，顯然於該文書之內容有所主張，俱
    屬刑法第二百十條之私文書，公訴意旨認觸犯刑法第二百十七條第一項之偽造署
    押罪，容有誤會，惟業經到庭之公訴人予以更正。又大安分局逮捕人犯時間管制
    表、大安分局於詢問犯罪嫌疑人前告知事項，係員警為證明逮捕時間及訊問程序
    確依刑事訴訟法規定而為，被告在其上偽造王德權之署名、指印，尚無表示收受
    通知或表明為文書之意（台灣高等法院暨所屬法院八十八年法律座談會彙編第二
    ０一頁至第二０三頁參照）。是核被告所為，係犯刑法第二百十六條、第二百十
    條行使偽造私文書罪。其偽造署押係偽造私文書之階段行為，偽造後復持以行使
    ，其偽造私文書之低度行為經行使偽造私文書之高度行為所吸收，均不另論罪。
    又被告冒名應訊而先後在如附表所示之各文件上偽造署押及行使偽造私文書之行
    為，其先後各舉動，在時間及空間上均具有密切之關連性，且係侵害同一法益，
    無非係欲達同一逃避刑責目的之接續動作，在主觀上顯係基於一貫之犯意，屬接
    續犯。查被告有如事實欄所載之犯罪科刑執行情形，有臺灣高等法院被告全國前
    案紀錄表附卷可稽，其於上開有期徒刑執行完畢後，五年內再犯本件有期徒刑以
    上之罪，為累犯，應依刑法第四十七條規定，加重其刑。爰審酌被告犯罪之動機
    、目的、手段、品行、智識程度、所生危害及犯罪後態度等一切情狀，量處如主
    文所示之刑，以示懲儆，並諭知易科罰金之折算標準。
三、如附表所示偽造之王德權簽名、指印，不問屬於何人所有，均依刑法第二百十九
    條沒收之。
據上論斷，應依刑事訴訟法第四百五十二條、第二百九十九條第一項前段，刑法第二
百十六條、第二百十條、第四十七條、第四十一條第一項、第二百十九條，判決如主
文。
本案經檢察官呂建興到庭執行職務。
中      華      民      國      九十二      年     三     月     四     日
                                      臺灣臺北地方法院刑事第五庭
                                          法  官  陳容正
右正本證明與原本無異。
如不服本判決，應於判決送達後十日內，向本院提出上訴狀。
                                          書記官  彭雅慧
中      華      民      國      九十二      年     三     月     十    日
附錄本案論罪科刑法條全文
刑法第二百十條
偽造、變造私文書，足以生損害於公眾或他人者，處五年以下有期徒刑。
刑法第二百一十六條
行使第二百十條至第二百十五條之文書者，依偽造、變造文書或登載不實事項或使登
載不實事項之規定處斷。
附表
  ┌──┬───────────┬─────────┬──────────
  │編號│文    件    名    稱  │偵查卷頁數        │偽造王德權簽名、指印
  ├──┼───────────┼─────────┼──────────
  │ 一 │大安分局偵訊（調查）  │九十年度偵字第二三│王德權簽名二枚、指印
  │    │筆錄                  │三九六號卷第十一頁│六枚
  │    │                      │至第十二頁        │
  ├──┼───────────┼─────────┼──────────
  │ 二 │王德權口卡片          │同右卷第十七頁    │王德權簽名一枚、指印
  │    │                      │                  │九枚
  ├──┼───────────┼─────────┼──────────
  │ 三 │大安分局和平東路派出  │同右卷第十九頁    │王德權簽名一枚、指印
  │    │所逮捕人犯時間管制表  │                  │一枚
  ├──┼───────────┼─────────┼──────────
  │ 四 │大安分局逮捕通知書    │同右卷第二十頁    │王德權簽名一枚、指印
  │    │                      │                  │一枚
  ├──┼───────────┼─────────┼──────────
  │ 五 │大安分局詢問犯罪嫌疑  │同右卷第二十一頁  │王德權簽名一枚、指印
  │    │人夜間偵訊同意書      │                  │一枚
  ├──┼───────────┼─────────┼──────────
  │ 六 │大安分局於詢問犯罪嫌  │同右卷第二十二頁  │王德權簽名一枚、指印
  │    │疑人前告知事項        │                  │一枚
  ├──┼───────────┼─────────┼──────────
  │ 七 │指紋卡片              │同右卷第二十四頁  │王德權指印二十枚
  ├──┼───────────┼─────────┼──────────
  │ 八 │臺灣臺北地方法院檢察  │九十年度核退字第一│王德權簽名一枚
  │    │署訊問筆錄            │０八０號卷第三頁至│
  │    │                      │第四頁            │
  └──┴───────────┴─────────┴──────────


司法院資訊處製作；財團法人民間司法改革基金會備份。
